【裁判字號】    95,抗,316
【裁判日期】    950918
【裁判案由】    拍賣抵押物
【裁判全文】
臺灣臺中地方法院民事裁定               95年度抗字第316號
抗  告  人  丙○○
                        31號.
相  對  人  甲○○
            乙○○
上列當事人間聲請拍賣抵押物事件，抗告人對於民國95年8月25
日本院簡易庭所為95年度拍字第1204號裁定提起抗告，本院合議
庭裁定如下：
    主    文
抗告駁回。
抗告程序費用新臺幣壹仟元由抗告人負擔。
    理    由
一、本件抗告意旨略以：伊事實上僅向相對人借款新台幣（下同
    ）455,000元，且已陸續清償9萬多元，今相對人未遵誠信，
    蓄意隱瞞真相，逕向本院聲請拍賣伊設定抵押之不動產，欲
    求償60萬元及按年息百分之五計算之利息，與伊實際所欠債
    之債務不符，爰求為廢棄原裁定等語。
二、按抵押權人於債權已屆清償期而未受清償者，得聲請法院拍
    賣抵押物，就其賣得價金而受清償，民法第873條第1項定有
    明文。又拍賣抵押物，依非訟事件法第71條第1項之規定，
    由拍賣物所在地法院管轄，故抵押權人依此規定聲請拍賣抵
    押物，係屬非訟事件，法院所為准駁之裁定，無確定實體法
    上法律關係存否之性質，於債權及抵押權之存否，亦無既判
    力。換言之，只須其抵押權已經依法登記，且抵押債權已屆
    清償期而未受清償，法院即應為准許拍賣抵押物之裁定。查
    相對人主張：抗告人以其所有如附表所示之不動產，為擔保
    相對人對於抗告人之債權，於民國94年1月24日經設定登記
    最高限額600,000之抵押權，而抗告人於94年1月21日向相對
    人借款共600,000元，約定有利息，清償日期為95年7月12日
    ，詎抗告人屆期不為清償，為此聲請拍賣抵押物以資受償等
    情，業據其於原審提出他項權利證明書、抵押權設定契約書
    、土地登記簿謄本及本票等影本為證，抗告人對於如附表所
    示之不動產上有抵押權設定登記存在及抵押債權已屆清償期
    而未受清償之事實亦不爭執，原審依前開規定准許相對人拍
    賣抵押物之聲請，即不無當。抗告人雖以前開情詞置辯，惟
    前開抗告理由縱屬實，亦屬於實體上之爭執，應另行起訴，
    以求解決。綜上所述，抗告人以前述事由提起本件抗告，請
    求廢棄原裁定，為無理由，應予駁回。
三、結論：本件抗告為無理由，爰依非訟事件法第46條、第21條
    第2項、第24條第1項，民事訴訟法第495條之1第1項、第449
    條第1項、第78條，裁定如主文。
中    華    民    國    95    年    9     月    18    日
                民事第三庭  審判長法  官  張瑞蘭
                                  法  官  林靜芬
                                  法  官  黃渙文
正本係照原本作成
本裁定不得再抗告。
中    華    民    國    95    年    9     月    18    日
                                  書記官
┌────────────────────────────────────┐
│附表：                                                                  │
├──┬──────────────────┬─┬────┬────┬──┤
│    │      土      地      坐     落     │地│ 面   積│        │    │
│編號├───┬────┬──┬──┬───┤  ├────┤權利範圍│備考│
│    │縣  市│鄉鎮市區○ 段 ○○段│地  號│目│平方公尺│        │    │
├──┼───┼────┼──┼──┼───┼─┼────┼────┼──┤
│001 │台中縣│ 霧峰鄉 │霧峰│坑口│73-277│旱│ 17,450 │  全部  │    │
└──┴───┴────┴──┴──┴───┴─┴────┴────┴──┘


司法院資訊處製作；財團法人民間司法改革基金會備份。
